# 非货币性资产出资后，如资产继续大幅升值，后续可否重新评估确定出资额？

提问人：sagittaire 时间：2018-03-29 22:32:51
如题，谢谢各位！

回答人：chenyiwei
不可以。出资并转移财产权后，该资产的增值就应由被投资公司享有（相应地，原股东已不再享有），此时如果重新评估确定出资额，相当于以被投资公司享有的财产自己对自己出资了。